【裁判字號】    98,交聲,620
【裁判日期】    980730
【裁判案由】    違反道路交通管理處罰條例聲明異議
【裁判全文】
臺灣士林地方法院交通事件裁定         98年度交聲字第620號
原處分機關  臺北市交通事件裁決所
異  議  人
即受處分人  甲○○
上列異議人即受處分人因違反道路交通管理處罰條例案件，對於
臺北市交通事件裁決所民國98年5 月18日所為之處分（原處分案
號：北市裁罰字第裁22-AV0000000號），聲明異議，本院裁定如
下：
    主  文
異議駁回。
    理  由
一、按人行道，係指為專供行人通行之騎樓、走廊，及劃設供行
    人行走之地面道路，與人行天橋及人行地下道，道路交通管
    理處罰條例第3 條第3 款定有明文；又按汽車（依道路交通
    管理處罰條例第3 條第8 款之規定，包括機器腳踏車）駕駛
    人，駕車行駛人行道者，處新臺幣（下同）600 元以上1,80
    0 元以下罰鍰，並記違規點數1 點，同條例第45條第6 款、
    第63條第1 項第1 款亦分別定有明文。
二、原處分意旨略以：異議人即受處分人甲○○於民國（下同）
    98年4 月26日下午1 時53分許，駕駛車牌號碼ATR-516 號重
    型機車，在臺北市○○區○○路1 段人行道行駛，爰依道路
    交通管理處罰條例第45條第6 款規定，處罰鍰600 元並依同
    條例第63條第1 項第1 款規定記違規點數1 點。
三、異議意旨略以：違規地段之大賣場需經人行道始可進入機車
    停車場，每日成千上萬人經過人行道至停車場，唯獨對其照
    相舉發，似有執法過當，員警執意開單舉發，有爭取績效之
    嫌，故向本院提出異議，求為撤銷原處分。
四、本院查：
  (一)異議人即受處分人甲○○於98年4 月26日下午1 時53分許，
    在台北市○○區○○路1 段人行道上，騎駛車牌號碼ATR-51
    6 號重機車，經警拍照後開單舉發等情，已據異議人自承在
    卷（見本院卷內之異議狀及申訴書），並有採證照片1 張在
    卷可參，且依卷附之採證照片顯示，ATR-516 號機車行駛之
    路面，為一水泥材質路磚之路面，該水泥地面非供車輛通行
    之道路，為劃設專供行人行走之地面道路，屬於人行道無訛
    ；另照片中駕駛人頭戴安全帽，雙腳放置於機車踏板上，後
    車燈亮起，顯係行進中之狀態，是異議人駕駛其所有之重機
    車行駛該處，自有駕車「行駛人行道」之交通違規行為至明
    。
  (二)異議人雖以前揭情詞置辯，惟按道路交通安全規則第99條第
    1 項第6 款規定，機器腳踏車行駛之車道及轉彎，應依標誌
    或標線之規定行駛；無標誌或標線者，依下列規定行駛：六
    、不得在人行道行駛。是人行道既不得行駛，且無庸設置標
    誌或標線，法已明定。是以執勤員警本其職責，依前開規定
    ，於當場目擊之前提下，本有稽查交通違規紀錄之職權，交
    通員警基於其職務權限，依據當場目擊所呈顯之違規事實，
    拍照、攔停製單舉發交通違規案件，難謂有何違誤；縱令異
    議人辯稱該處每日均有多部車輛違規行駛該處進入賣場購物
    乙情屬實，然騎乘機車行駛人行道，已屬違規行為，自不能
    因執法單位未能積極取締其他車輛而影響該禁止規定之效力
    ，異議人更無可能因此而誤認該處為汽車（包括機器腳踏車
    ）得進出之通道。是異議人執此為辯，亦不足以據為主張免
    罰之正當事由。
五、綜上所述，異議人確於前述時、地，騎乘機車行駛於人行道
    上之違規事實。從而，原處分機關依道路交通管理處罰條例
    第45條第6 款之規定，裁處異議人600 元之罰鍰，並依同條
    例第63條第1 項第1 款記違規點數1 點之處分，認事用法均
    無違誤，異議人之異議洵無理由，應予駁回。
據上論斷，應依道路交通案件處理辦法第19條，裁定如主文。
中    華    民    國    98    年    7     月    30    日
                  交通法庭法  官  汪梅芬
以上正本證明與原本無異。
如不服本裁定，應於裁定送達五日內，向本院提出抗告狀。
                          書記官  黃瓊芳
中    華    民    國    98    年    7     月    30    日


司法院資訊處製作；財團法人民間司法改革基金會備份。
